臺灣臺東地方法院刑事判決　　　　　　　 95年度易字第165號
公　訴　人　臺灣臺東地方法院檢察署檢察官
被　　　告　乙○○
上列被告因違反商標法案件，經檢察官提起公訴 (95年度偵字第
659號)，本院判決如下：
    主  文
乙○○連續明知為未得商標權人同意，於同一商品，使用相同之
註冊商標之商品而販賣，處有期徒刑陸月，如易科罰金，以銀元
參佰元即新臺幣玖佰元折算壹日。扣案之仿冒ＬＶ商標商品大手
提包壹個、手提包肆個、長皮夾貳個、記事本壹個、鑰匙包壹個
、零錢包壹個、護照夾壹個、晶片夾貳個計拾參個均沒收之。
    事  實
一、乙○○明知「LV」等商標圖樣，業經法商路易威登馬爾悌耶
    公司 (下稱法商LV公司)向我國經濟部智慧財產局申請註冊
    ，而取得指定使用於書包、公事包、旅行箱、手提箱袋、旅
    行箱袋及皮夾等商品之商標專用權，現仍在商標專用期間，
    未經授權或同意，不得於同一或類似之商品，使用相同或近
    似之註冊商標，或明知為上開商品而仍為販賣、意圖販賣而
    陳列。竟基於販賣仿冒「LV」商標商品以牟利之概括犯意，
    連續自民國94年8月22日起，在其位於臺東縣臺東市○○街
    52 號住處，利用其向中華電信股份有限公司數據通信分公
    司所申請之ADSL (非固定型)）寬頻網路，連線至「雅虎奇
    摩拍賣」網站（網址：ht tp: //tw.bid. yahoo.com）上，
    並使用帳號「junjun7448」張貼販賣仿冒「LV」皮件、鑰匙
    包等訊息供不特定人瀏覽訂購，以每件新臺幣 (下同)200餘
    元至5000餘元不等之價格販售牟利，並提供其在第一商業銀
    行臺東分行 (下稱第一銀行)帳號00000000000號之帳戶與購
    買人連絡及匯款使用。嗣於95年1月18日，為警持搜索票就
    其上開住處及位於臺東市○○路159號之通訊地予以搜索，
    當場查獲仿冒「LV」商標之大手提包1個、手提包4個、長皮
    夾2個、記事本1個、鑰匙包1個、零錢包1個、護照夾1個、
    晶片夾2個計13個，始悉上情。
 二、案經內政部保安警察第二總隊第一大隊第一中隊 (起訴書
     誤載為第二中隊，下稱保二總隊)報請臺灣臺東地方法院檢
     察署檢察官偵查起訴。
    理  由
一、按被告以外之人於審判外之陳述，雖不符前4條之規定，而
    經當事人於審判程序同意作為證據，法院審酌該言詞陳述或
    書面陳述作成時之情況，認為適當者，亦得為證據。當事人
    、代理人或辯護人於法院調查證據時，知有第159條第1項不
    得為證據之情形，而未於言詞辯論終結前聲明異議者，視為
    有前項之同意。刑事訴訟法第159條之5定有明文。查本案公
    訴人提出之各項證據，如證人即告訴代理人許佩玲於警詢中
    之證述，及LV商標註冊資料、產品意見書、雅虎奇摩拍賣網
    站拍賣資料、奇摩電子信箱信件、匯款單據、寄貨單、送貨
    單、第一銀行被告帳戶存款往來明細資料、被告向中華電信
    申租ADSL之基本資料、現場照片4張，均係被告以外之人在
    審判外之書面陳述，而屬傳聞證據，依刑事訴訟法第159條
    第1項之規定，原則上不具證據能力，惟被告於本院準備程
    序期日，對上開書面之證據能力表示不爭執，同意作為證據
    ，及至本院言詞辯論終結前亦未聲明異議，本院審酌上開書
    面陳述作成時，應無任何遭他人影響、誘導等不當之情況，
    認為以之作為本案之證據亦屬適當，依刑事訴訟法第159條
    之5規定，應有證據能力，合先敘明。
二、訊據被告乙○○矢口否認有前揭販賣仿冒LV商標商品之犯行
    ，辯稱: 伊係將雅虎奇摩的帳號「afor5965」借予林朝乾，
    因林朝乾欠伊140餘萬元，說要陸續還錢，所以才提供第一
    銀行帳號00000000000號之帳戶供其還債之用，伊完全不清
    楚有「junjun7448」帳號的存在，伊從未販賣仿冒商品，請
    求傳喚林朝乾到庭作證云云，經查:
(一)雅虎奇摩拍賣網站「junjun7448」帳號，係由王另凜，身分
    證字號為Ｚ000000000號，通訊地址為臺北市○○○路5號之
    本國男姓在大陸所申請，其申請時及張貼拍賣仿冒商品時之
    IP位址皆在大陸，為大陸中國鐵通用戶，其電子信箱為jun
    jun7448@yahoo.com.cn，備用信箱為jackyfirst999@hotmai
    l.com等情，有雅虎國際資訊股份有限公司復保二總隊保二
    (一)(1)警花字第0950000975號函附上開網站帳號IP關聯資料
    (見核退偵卷第7頁至第13頁)在卷可憑，而我國並無身分證
    字號為Ｚ000000000號之人，且無臺北市○○○路5號之戶籍
    地址，亦有法務部戶役政連結作業系統查詢單附卷可稽 (見
    偵卷第25頁)，是上開王另凜其人申請之「junjun7448」帳
    號顯係有心人士以假名申請甚明；再雅虎奇摩拍賣網站「af
    or5965」帳號係被告所申請，通訊地址為臺東市○○路159
    號，電子信箱為afor5965@yahoo.com.tw，備用信箱為jacky
     first999@hotmai.com.tw，且其張貼拍賣仿冒商品時之IP
     位址亦皆在大陸，為大陸中國鐵通用戶等事實，亦有卷附
     IP關聯資料在卷可考 (見警聲搜偵卷第47頁至第56頁)，參
    以上開網站及電子信箱、IP位址資料，可知「junjun7448」
    帳號及「afor5965」帳號應同一人分在兩地所申請，由同一
    人所使用，否則不可能使用同一備用信箱以收發電子郵件，
    被告辯稱不知「junjun7448」帳號乙節，與事實不符，不足
    採信。
(二)被告乙○○於警詢時先供稱: 奇摩拍賣網站「junjun7448」
    可能是為一朋友叫林朝乾在使用，因在92年時他向我批發手
    機及配件總共約140萬元左右，而向我要第一銀行帳號00000
    00 0000號帳戶，以便匯錢給我，另奇摩拍賣網站「afor596
    5」是他向我要的，但我不知道他要做何用途，我只想他能
    還我錢就好了，我沒有在網路販賣仿冒商品，當初在奇摩拍
    賣網站所設帳號「afor5965」純為販賣手機為主等語 (見警
    卷第21頁)，後於偵查中復供稱: 民國80幾年間，有1個叫林
    朝乾的人倒了我140幾萬元，一直找不到這個人，我於94年6
    月中旬過後，我突然接到林朝乾的電話，他說他人在大陸，
    他有誠意還我錢，希望我給他一個帳號，並說他會陸續還我
    錢，我就在電話中提供給他我第一銀行的帳號，他並說他在
    做買賣業，他在網路上賣東西，希望我提供帳號1個給他，
    我就提供給他了，並且提供他「afor5965」1個帳號給他，
    這是用我的名義申請的帳號，接著就有錢陸續匯入我的帳戶
    內，再來我就被搜索了等語，經檢察官訊以林朝乾如何聯繫
    ? 真實年籍時，被告再答以: 都是他打電話給我，他都打我
    店內的電話，我店內的電話是000000000號，他並沒有打我
    的手機，而我也沒有他的電話，他的真實年籍我要回去查，
    他是臺南人，以前是我放貸的廠商，我目前無法聯絡上他等
    語 (見偵卷第30頁至31頁)，嗣於3個月後之準備程序期日，
    再陳稱: 請求傳喚林朝乾，地址不詳，他的身分證字號可以
    提供等語 (見本院卷第15頁)，並應允1個星期內提供上開資
    料 (見本院卷第17頁)，本院再於1個半月後函請被告提供林
    朝乾身分證字號到院，被告於95年9月18日收受送達，均有
    本院函 (見本院卷第20頁)及送達證書 (見本院卷第21頁)附
    卷可稽，終於本院96年3月8日第2次審判期日時，被告到場
    陳稱: 因為我太忙了，所以沒有將林朝乾的資料提供法院，
    但確實有林朝乾這個人，我曾經向臺灣臺東地方法院檢察署
    告過他等語 (見本院上開審判筆錄第3頁)，由上被告前後之
    供述對照以觀，可認林朝乾其人，應係被告所捏造，否則自
    95年1月案發迄今已逾1年餘，被告猶不能提出上開林朝乾之
    相關資料供法院傳喚林朝乾來為被告自己洗冤白誣，所辯太
    忙了云云，顯與常情有違，為不足採。
(三)再上開雅虎奇摩拍賣網站「junjun7448」帳號張貼仿冒LV商
    標商品供不特定人瀏覽訂購等情，有雅虎奇摩拍賣網站相關
    拍賣資料在卷可稽 (見警聲搜偵卷第14頁至第23頁)，員警
    以「aa25889」帳號在上開拍賣網站上標到全新LV新款情人
    鑰匙圈後，由雅虎奇摩拍賣網站於94年10月6日，以電子郵
    件通知「aa25889」帳號之電子信箱，信中載明賣方帳號為
    「junjun7448」，應將商品單價及運費匯款到第一銀行0000
    0000000號帳戶內，有上開電子郵件附卷足憑 (見警聲搜偵
    卷第8頁至第9頁)，而上開第一銀行00000000000號帳戶係由
    被告開戶使用，有第一銀行95年3月7日 (95)一台東字第81
    號函附存戶開戶資料附卷可考 (見偵卷第9頁至第11頁)，被
    告亦不否認上開第一銀行帳號為其所有使用之事實 (見本院
    卷第16頁)，再「junjun7448」賣方於94年10月7日以電子郵
    件通知「aa25889」買主，開頭即載明: 戶名: 乙○○、聯
    絡方式:junjun 7448@yahoo.com.cn，並寄出得標確認通知
    信，有該電子郵件附卷可憑 (見警聲搜偵卷第13頁)，嗣於
    94年10月10日再寄送電子郵件予「aa25889」買主謂得標商
    品已結標多日，尚未收到匯款及回覆，請撥空聯絡等語，復
    有上開電子郵件在卷可按 (見警聲搜偵卷第10頁至第12頁)
    ，員警於94年10月19日匯款至上開第一銀行被告帳戶後，「
    junjun7448」使用人即將上開鑰匙圈寄達員警手中，有匯款
    單據 (見警聲搜偵卷第33頁)、第一銀行被告帳戶往來明細
    表 (見警聲搜偵卷第40頁)、送貨單及寄貨單 (見警聲搜偵
    卷第25頁)及仿冒商品照片 (見警聲搜偵卷第24頁)附卷可佐
    ，上開員警於網站購得之鑰匙圈經法商LV公司鑑定結果，為
    仿冒LV商標商品無誤，有產品意見書在卷足憑 (見警聲搜偵
    卷第57頁)，由上述證據資料相互參研，可認被告有利用「j
    unjun7448」帳號在拍賣網站上販賣仿冒LV商標商品，並以
    其第一銀行000000 00000號帳戶收受貨款之事實極為明確。
(四)查上開「junjun7448」帳號張貼在拍賣網站上的LV商標商品
    ，均屬法商LV公司向我國經濟部智慧財產局註冊並取得商標
    專用權之商標商品，有法商LV公司商標註冊資料3紙附卷足
    證 (見警卷第47頁至第48頁、警聲搜偵卷第58頁)，再被告
    有向中華電信股份有限公司數據通信分公司所申請之ADSL (
    非固定型)）寬頻網路使用，亦有中華電信數據通信分公司
    南區客服中心回覆單在卷可佐 (見警聲搜偵卷第43頁)，被
    告雖自承雅虎帳號和銀行帳號都是做手機拍賣在用的 (見本
    院96年3月8日審判筆錄第3頁)，惟觀雅虎奇摩拍賣網站「
    afor5965」帳號所張貼的拍賣商品，全為COACH鑰匙圈、GUC
    CI背包等名牌商品，有拍賣網站資料附卷可證 (見警聲搜偵
    卷第17頁至19頁)，無一為被告所辯之手機商品，再由第一
    銀行被告帳戶往來明細表觀之，均屬每日多筆小額款項進出
    ，亦有上開銀行帳戶往來明細表在卷可憑 (見偵卷第12頁至
    第23頁)，是被告辯稱該雅虎奇摩帳戶及銀行帳戶係做手機
    拍賣用的，錢是林朝乾還債匯入的云云，即顯與事實不符，
    為不足採，此外，復在被告位於臺東縣臺東市○○街52號住
    處及同縣市○○路159號之通訊地扣得冒「LV」商標之大手
    提包1個、手提包4個、長皮夾2個、記事本1個、鑰匙包1個
    、零錢包1個、護照夾1個、晶片夾2個計13個在案，足證本
    案事證明確，被告犯行洵堪認定，應依法論科。
三、被告行為後，刑法業於94年2月2日修正公布，並於95年7月1
    日起施行。按行為後法律有變更者，適用行為時之法律，但
    行為後之法律有利於行為人者，適用最有利於行為人之法律
    ，修正後刑法第2條第1項定有明文。此條規定係規範行為後
    法律變更所生新舊法律比較適用之準據法，本身尚無新舊法
    比較之問題，於新法施行後，應一律適用新法第2條第1項之
    規定，為「從舊從輕」之比較，先予敘明。再按本次法律變
    更，比較時應就罪刑有關之共犯、未遂犯、想像競合犯、牽
    連犯、連續犯、結合犯，以及累犯加重、自首減輕暨其他法
    定加減原因 (如身分加減)與加減例等一切情形，綜其全部
    罪刑之結果而為比較 (最高法院95年5月23日95年度第8次刑
    事庭會議決議參照)。經查:
(一)刑法於94年2月2日修正公布，95年7月1日施行，刑法分則編
    中有關罰金刑部分，依新修正之刑法施行法第1條之1規定:
    「中華民國94年1月7日刑法修正施行後，刑法分則編所定罰
    金之貨幣單位為新臺幣。94年1月7日刑法修正時，刑法分則
    編未修正之條文定有罰金者，自94年1月7日刑法修正施行後
    （即95年7月1日以後)，就其所定之數額提高為30倍。但72
    年6月26日至94年1月7日新增或修正之條文，就其所定數額
    提高為3倍。」，是本案被告所犯商標法第82條之罪之法定
    刑有關罰金刑部分，雖已將最高刑度修正為新臺幣5萬元，
    惟依刑法第11條前段、適用修正後刑法第33條第5款將罰金
    刑定為「新臺幣1千元以上，以百元計算之」，則修正後上
    開商標法條文所得科處之罰金刑最低為新臺幣1千元，而依
    被告行為時之刑罰法律，即修正前刑法第33條第5款規定之
    罰金最低額1元計算，依罰金罰鍰提高標準條例第1條規定提
    高為10倍，前開罪名之罰金刑最低為銀元1元，換算為新臺
    幣後，最低額僅新臺幣3元。比較修正前、後之刑罰法律，
    自以修正前之法律較有利於被告。
(二)刑法第56條關於連續犯之規定業經刪除，於新法施行後，被
    告於舊法時應論以連續犯之數犯罪行為，即應予分論併罰。
    此條刪除雖非犯罪構成要件之變更，然顯已影響行為人刑罰
    之法律效果，自屬法律有變更，依新法第2條第1項規定，比
    較新、舊法結果，仍應適用較有利於被告之舊法論以連續犯
    。
(三)綜上比較結果，認本案應適用修正前刑法即被告行為時刑法
    之相關規定論處較有利於被告。
四、核被告乙○○所為，係犯商標法第82條之販賣仿冒商標商品
    罪。被告先後多次犯行，均時間緊接，方法相同，觸犯構成
    要件相同之罪，顯係基於概括犯意為之，為連續犯，應依修
    正前刑法第56條規定論以連續犯，並加重其刑。爰審酌商標
    有辨識商品來源功用，權利人須經過相當時間並投入大量資
    金於商品行銷及品質改良，始能使該商標具有代表一定之品
    質效果，被告為貪圖利益，販賣使用告訴人商標圖樣，對商
    標權人潛在市場利益造成侵害非小，所販賣之仿冒商品，數
    量及價值非鉅，及犯罪後猶飾詞狡辯，態度不佳等一切情狀
    ，量處如主文所示之刑，以資懲儆；末查被告行為後，罰金
    罰鍰提高標準條例第2條業已刪除，而刑法第41條第1項前段
    易科罰金折算標準，已由修正前之銀元100元、200元、300
    元 (即新臺幣300元、600元、900元)折算1日修正為新臺幣
    1,000元、2,000元、3,000元折算1日，並刪除「因身體、教
    育、職業、家庭之關係或其他正當事由，執行顯有困難」之
    條件，因屬科刑規範事項變更，其折算標準為裁判時所應諭
    知，自有就新舊法規定比較必要，經比較新舊法結果，以被
    告行為時法較為有利於被告，應依刑法第2條第1項前段規定
    ，適用被告行為時即修正前刑法第41條第1項前段規定，諭
    知易科罰金之折算標準，併此敘明。扣案之仿冒LV商標商品
    大手提包1個、手提包4個、長皮夾2個、記事本1個、鑰匙包
    1個、零錢包1個、護照夾1個、晶片夾2個計13個，為被告所
    有、供犯商標法第82條之罪所販賣之商品，不論是否屬於被
    告所有，應依同法第83條之規定沒收之。
五、據上論斷，應依刑事訴訟法第299條第1項前段，商標法第82
    條、第83條，刑法第2條第1項前段、第11條前段，(修正前)
    第56條、(修正前)第41條第1項前段，(修正前)罰金罰鍰提
    高標準條例第2條，判決如主文。
本案經檢察官甲○○到庭執行職務。
中　　華　　民　　國　　96　　年　　3 　　月　　22　　日
                  刑事第二庭審判長法  官  李水源
                                  法  官  簡芳潔
                                  法  官  曾宗欽
以上正本證明與原本無異。
如不服本判決，應於判決送達後10日內向本院提出上訴狀（須附
繕本）。
「切勿逕送上級法院」
                                  書記官　沈茜庭
中　　華　　民　　國　　96　　年　　3　　月　　22　　日
附錄本案論罪科刑法條：
商標法第82條
明知為前條商品而販賣、意圖販賣而陳列、輸出或輸入者，處1
年以下有期徒刑、拘役或科或併科新臺幣5萬元以下罰金。
商標法第83條
犯前2條之罪所製造、販賣、陳列、輸出或輸入之商品，或所提
供於服務使用之物品或文書，不問屬於犯人與否，沒收之。
